

COMPÉTENCES

LANGUES

AUTRES

CENTRES D'INTERET

Vincent Guilleux

DEVELOPPEUR WEB RUBY ON RAILS FULLSTACK JUNIOR

Objectif: contribuer sur le long terme au succès d'une entreprise dynamique en améliorant mes compétences en développement.

Fort de mes 15 ans d'expérience dans le conseil en comptabilité et contrôle de gestion, je suis habitué à travailler en équipe ainsi qu'à comprendre et répondre rapidement et efficacement à des besoins client.

PORTFOLIO

www.goutsdfruits.fr - https://github.com/VincentGuilleux/goutsdfruits

Projet initié durant les 2 dernières semaines du Wagon finalisé depuis et utilisé depuis fin juin en production : site responsive concu pour le pilotage de l'activité d'une maraichère (gestion de ses produits, stocks et commandes) et pour ses clients (site vitrine et commandes en ligne).

FORMATION

Printemps Formation Développeur Web – Le Wagon

2020 RENNES

9 semaines d'apprentissage intensif du codage en bootcamp: HTML, CSS, Bootstrap, JavaScript, SQL, Git, GitHub, CleverCloud et Ruby on Rails. Conception, développement et déploiement d'un clone d'AirBnb et d'un premier prototype de goutsdfruits. En auto-formation depuis, plus d'infos sur mon blog et mon

profil GitHub.

2000-2003 **EVRY**

Institut Mines – Télécom Business School

Diplôme d'école de commerce option finance BAC+5 Obtention en parallèle de la MSG à l'Université d'Evry

EXPERIENCES PROFESSIONNELLES

2011-2020 Eureka Consulting

Freelance en consolidation et contrôle de gestion

- Automatisation de l'ensemble du processus de consolidation (balances, intercos et écritures): SERB, Cyclife EDF
- Consolidation: LVMH, GrtGaz
- Recette du paramétrage de l'outil de consolidation : GTT, SERB
- Controlling et gestion de projet : Sephora, Grdf
- Formations et jury professionnel pour l'AFTEC & l'AFPA

2009-2011 Ginini

Manager en consolidation et reporting financier Principales missions: Rexel, IzGaz, Engie

2007-2008 **Engie**

Consolideur

- Responsable de l'impôt pour les 22 filiales Ec-GDF
- Mise en place et recette de l'outil de tax reportina

2003-2007 **PWC Rennes**

Chef de mission expertise et consolidation

- Consolidation: Bricorama, Cache-Cache
- Audit de comptes
- Conception et animation de formations en consolidation